【裁判字號】    99,訴緝,53
【裁判日期】    991223
【裁判案由】    違反毒品危害防制條例
【裁判全文】
臺灣屏東地方法院刑事判決              99年度訴緝字第53號
公  訴  人  臺灣屏東地方法院檢察署檢察官
被      告  張永裕
上列被告因違反毒品危害防制條例案件，經檢察官提起公訴（98
年度毒偵字第726 號、第1022號），被告於本院準備程序中為有
罪之陳述，經合議庭裁定由受命法官獨任進行簡式審判程序，判
決如下：
    主  文
張永裕施用第一級毒品，處有期徒刑捌月；又施用第二級毒品，
處有期徒刑肆月，扣案之甲基安非他命壹包（毛重零點伍公克）
，沒收銷燬之，吸食器壹組沒收之。應執行有期徒刑拾月，扣案
之甲基安非他命壹包（毛重零點伍公克），沒收銷燬之，吸食器
壹組沒收之。
    事實及理由
一、本院認定被告張永裕之犯罪事實、證據，除於證據部分增列
    被告於本院審理之自白、高雄市政府警察局刑事警察大隊查
    獲涉嫌毒品危害防制條例毒品初步鑑驗報告單1 紙、及扣案
    之甲基安非他命1 包（毛重0.5 公克）、吸食器1 組外，餘
    均與檢察官起訴書之記載相同，茲引用之（如附件）。
二、查海洛因及甲基安非他命分別係毒品危害防制條例第2 條第
    2 項第1 款、第2 款所列之第一級、第二級毒品。核被告所
    為，係犯毒品危害防制條例第10條第1 項之施用第一級毒品
    罪及同條第2 項之施用第二級毒品罪。被告於施用毒品海洛
    因、甲基安非他命而持有各該毒品之低度行為，應分別為施
    用之高度行為所吸收，均不另論罪。被告所犯上開2 罪，犯
    意各別，行為互殊，應分論併罰。爰審酌被告於觀察勒戒後
    ，仍不知警惕，不思尋求正當之身心發展，竟再施用足以導
    致精神障礙、性格異常，甚至造成生命危險之毒品，戕害一
    己之身心健康，對社會治安可能之危害程度非微，惟念及其
    於犯罪後尚能坦承犯行，犯後態度尚可，及其生活狀況、智
    識程度等一切情狀，分別量處如主文所示之宣告刑，並定其
    應執行刑，以示懲儆。扣案之甲基安非他命1 包（毛重0.5
    公克），應依毒品危害防制條例第18條第1 項前段規定，沒
    收銷燬之。吸食器1 組係被告所有供施用毒品甲基安非他命
    犯罪所用之物，據被告陳明在卷（見本院卷第61頁），爰依
    刑法第38條第1 項第2 款之規定，宣告沒收之。
據上論斷，應依刑事訴訟法第273 條之1 第1 項、第299 條第1
項前段、第310 條之2 、第454 條第2 項，毒品危害防制條例第
10條第1 項、第2 項、第18條第1 項前段，刑法第11條前段、第
38條第1 項第2 款、第51條第5款，判決如主文。
本案經檢察官曾士哲到庭執行職務。
中    華    民    國    99    年    12    月    23    日
                  刑事第四庭    法  官  蔡玉雪
以上正本證明與原本無異。
如不服本判決應於收受判決後10日內向本院提出上訴書狀，並應
敘述具體理由；其未敘述上訴理由者，應於上訴期間屆滿後20日
內向本院補提理由書（均須按他造當事人之人數附繕本）「切勿
逕送上級法院」。
中    華    民    國    99    年    12    月    23    日
                                書記官  許倬維
附錄論罪科刑法條：
毒品危害防制條例第10條
施用第一級毒品者，處6月以上5年以下有期徒刑。
施用第二級毒品者，處3年以下有期徒刑。
【附件】
臺灣屏東地方法院檢察署檢察官起訴書
                                    98年度毒偵字第726號
                                    98年度毒偵字第1022號
   被      告  張永裕  男  30歲（民國○○年○月○○日生）
                       住屏東縣崁頂鄉○○村○○路26之3
                         號
                       （另案在臺灣屏東監獄執行中）
                       國民身分證統一編號：Ｚ000000000號
上列被告因毒品危害防制條例案件，業經偵查終結，認應提起公
訴，茲將犯罪事實及證據並所犯法條分敘如下：
          犯罪事實
一、張永裕曾於民國95年間，因施用毒品案件，經觀察、勒戒，
    認無繼續施用毒品之傾向，95年8 月15日執行完畢釋放。97
    年間再因施用毒品案件，經法院判處應執行有期徒刑8 月確
    定。猶不知悔改，復於98年4 月28日15時許，在屏東縣屏東
    市○○路363 號住所，以將甲基安非他命置於吸食器內加熱
    後吸食所產生煙霧之方式，施用二級毒品甲基安非他命；另
    於98年4 月28日為警採尿前72小時，在不詳處所，以不詳方
    式施用第一級毒品海洛因。嗣於98年4 月28日經警採尿送驗
    ，檢出嗎啡及甲基安非他命陽性反應。
二、案經高雄縣政府警察局移送偵辦。
          證據並所犯法條
一、證據方法及待證事實：
    證據１：被告張永裕於警詢及檢察官訊問時之陳述。
    待證事實：自白上開施用第二級毒品甲基安非他命之事實。
    證據２：高雄縣政府警察局尿液採證編號姓名對照表、高雄
            市立凱旋醫院濫用藥物尿液檢驗報告各1紙。
    待證事實：被告於98年4 月28日經警採尿送驗，檢出嗎啡及
    甲基安非他命陽性反應。
    證據３：本署刑案資料查註紀錄表。
    待證事實：被告施用毒品經觀察、勒戒執行完畢後5年內再
               犯施用毒品罪。
二、所犯法條：毒品危害防制條例第10條第1項、第2項。
三、依刑事訴訟法第251條第1項提起公訴。
     此  致
臺灣屏東地方法院
中    華    民    國    98    年    7     月    21    日
                              檢  察  官 李 宗 榮
本件正本證明與原本無異
中    華    民    國    98    年    7     月    29    日
                              書  記  官 林 榮 燦
附錄本案所犯法條全文
毒品危害防制條例第10條
施用第一級毒品者，處 6 月以上 5 年以下有期徒刑。
施用第二級毒品者，處 3 年以下有期徒刑。

司法院資訊處製作；財團法人民間司法改革基金會備份。
